臺灣新北地方法院行政訴訟判決
111年度交字第491號

原      告  李雅讚
被      告  新北市政府交通事件裁決處
                    設新北市○○區○○路0段000號2樓
上一代表人  李忠台（處長）  住同上
訴訟代理人  黃曉妍律師
上列當事人間因交通裁決事件，原告不服被告中華民國111年7月
8日新北裁催字第48-AFU601956號、111年8月4日新北裁催字第48
-AFU601957號等裁決，提起行政訴訟，本院判決如下：
    主  文
一、原告之訴均駁回。
二、訴訟費用新臺幣300元由原告負擔。
    事實及理由
壹、程序方面：
一、本件係原告不服被告所為道路交通管理處罰條例第8條之裁
    決而提起撤銷訴訟，經核屬於行政訴訟法第237條之1第1項
    第1款規定之交通裁決事件，自應適用行政訴訟法第2編第3
    章規定之交通裁決事件訴訟程序。
二、另被告機關就本案違規事實（如下爭訟概要欄所示），前以
    111年7月8日新北裁催字第48-AFU601956、48-AFU601957號
    違反道路交通管理事件裁決書等二件為裁決，經本院函請被
    告重新審查後，被告即發現上開111年7月8日新北裁催字第4
    8-AFU601957號違反道路交通管理事件裁決書上所為之易處
    處分（即易處加倍吊扣駕照及易處吊銷駕照）於法無效，乃
    將之刪除，而於111年8月4日依相同之舉發違規事實及舉發
    違反法條重新製開111年8月4日新北裁催字第48-AFU601957
    號違反道路交通管理事件裁決書，此有本院111年7月19日新
    北院賢行審三111年度交字第491號函(稿)、被告答辯狀、11
    1年7月8日新北裁催字第48-AFU601956號違反道路交通管理
    事件裁決書及更正前與更正後之新北裁催字第48-AFU601957
    號違反道路交通管理事件裁決書在卷足憑（分見本院卷第19
    頁至第20頁、第75頁及第79頁及第97頁）。從而，本件原告
    就同一違規事實之原裁決（即111年7月8日新北裁催字第48-
    AFU601957號違反道路交通管理事件裁決書）既已依法提起
    訴訟請求撤銷，而被告機關經重新審查結果，雖撤銷此裁決
    而重行變更製開新裁決(即111年8月4日新北裁催字第48-AFU
    601957號違反道路交通管理事件裁決書)，並就同一舉發交
    通違規事實為答辯，則被告重新所為上開變更後之裁決，並
    非完全依原告之請求處置，而原告亦到庭請求撤銷上開被告
    變更後之裁決，則參酌行政訴訟法第237條之4 第3項規定反
    面解釋之旨，依法本件自不得視為原告撤回起訴，本院就此
    部分自仍應就被告變更後即111年8月4日新北裁催字第48-AF
    U601957號違反道路交通管理事件裁決書為審理之標的，核
    先敘明。
貳、實體方面：
一、爭訟概要：緣原告李雅讚駕駛所有車牌號碼000-0000號營業
    小客車（下稱系爭汽車），於民國（下同）111年6月4日10
    時24分許，行經臺北市金山南路2段與愛國東路口時，先有
    「轉彎或變換車道不依標誌、標線、號誌指示」之違規行為
    ，經臺北市政府警察局大安分局（下稱舉發機關）執勤員警
    親眼目睹並攔停原告，惟原告並無停車之意思而逃離現場規
    避執勤員警之稽查，而再有「違反處罰條例之行為，拒絕停
    車接受稽查而逃逸」之違規行為，執勤警員遂於111年6月4
    日填製北市警交大字第AFU601956號、第AFU601957號舉發違
    反道路交通管理事件通知單（以下統稱二舉發通知單）逕行
    舉發，皆記載應到案日期為111年7月19日前，並均於111年6
    月7日入案移送被告處理。原告嗣於111年6月20日向被告提
    出申訴不服舉發，經被告函請舉發機關查明原告陳述情節及
    違規當時情形後，仍認違規事實明確，為此被告乃依道路交
    通管理處罰條例第48條第1項第2款規定，以111年7月8日新
    北裁催字第48-AFU601956號違反道路交通管理事件裁決書裁
    處原告罰鍰新臺幣（下同）600元整，並記違規點數1點；再
    依道路交通管理處罰條例第60條第1項規定，以111年8月4日
    新北裁催字第48-AFU601957號違反道路交通管理事件裁決書
    裁處原告罰鍰2 萬元整，並吊扣駕駛執照6個月（上開二裁
    決，以下統稱原處分）。原告不服原處分，於是提起本件行
    政撤銷交通裁決訴訟。
二、原告主張及聲明：
(一)原告主張要旨：
  1.原告於111年6月4日10時24分，因綠燈時，前方沒車子才慢
    左轉。當時警察手勢以為叫原告慢慢開走，警方未設置臨檢
    及其他停車標示。
　2.當時原告開車過去的時候，警員大人沒有拿這個指揮棒，他
    站的地方有一點較前進，兩個警察大人都沒有拿指揮棒，原
    告記得很清楚。錄影光碟內容都沒有警察在指揮。原告是看
    到綠燈左轉箭頭燈亮，原告才緩慢左轉轉過去。
(二)聲明：撤銷原處分。
三、被告答辯及聲明：
(一)答辯要旨：
  1.經查，員警密錄器影像內容(採證光碟之「000000000CZ0000
    0000000000000.mp4」)，並對照原告違規行向示意圖，於影
    片時間00:00:03至00:00:05，可見金山南路2段上車輛均於
    停止線後停等紅燈，參酌路口時制運作計畫，當時應處第3
    時相，愛國東路口號誌應為直行及右轉箭頭綠燈，而原告駕
    駛系爭車輛行駛於愛國東路上，行經愛國東路與金山南路2
    段口時，自應按道路交通安全規則及道路交通標誌標線號誌
    設置規則規定，於路口號誌顯示為左轉箭頭綠燈時才能左轉
    ，然原告於號誌尚未變換為左轉箭頭等前逕行左轉進入金山
    南路2段，核其行為確有「未依號誌指示左轉」之違規，被
    告據此依道路交通管理處罰條例第48條第1項第2款規定作成
    第48-AFU601956號處分，應無違誤。又上述違規行為經現場
    執勤員警全程目睹，遂於原告違規左轉進入銜接路段時加以
    攔查，其攔查行為符合警察職權行使法第8條規定，自得對
    違規車輛進行攔停，並不以設至攔檢站為必要，是本件員警
    攔停行為合法。
  2.於原告駕駛系爭汽車左轉進入金山南路2段後，系爭路段車
    道中及外側車道各站立一名值勤員警，自站立於外側員警之
    密錄器影像內容以觀(採證光碟之「000000000CZ0000000000
    0000000.mp4」)，於影片時間00:00:03至00:00:17，可見員
    警手持指揮棒不斷示意原告靠邊停，原告先依其指示往路側
    停靠，然於00:00:17至00:00:29，原告趁員警還在處理其他
    違規事件時，駕駛系爭汽車離開現場，對照站立於車道中員
    警之密錄器影像內容(採證光碟之「000000000CZ0000000000
    0000000.mp4」，影片時間:00:00:06至00:00:38)，當時有
    數輛汽車於該路口有違規左轉之違規，經員警一一攔查，數
    車輛於受員警示意攔查行為後，均依序停靠於路邊，原告為
    受攔查車輛的最末台，故員警示意其往前停靠，原告確於員
    警示意攔查後往路邊停靠，綜上，堪認原告對員警示意盤查
    之行為主觀上明確知悉，且原告既為當時違規左轉車輛之一
    ，目睹其他車輛陸續遭攔停並停靠路邊，對於後續警員對其
    施以攔停措施應更有預見可能性，又原告於員警攔查行為後
    隨即往路邊停靠，此客觀舉止顯與其於起訴狀所稱:「以為
    員警叫我慢慢開走」等語存有矛盾，是原告主觀上對員警攔
    查行為知悉，客觀上亦已構成逃逸行為，其行為自該當道路
    交通管理處罰條例第60條第1項之主客觀要件，被告據此作
    成第48-AFU601957號處分，亦無違誤。
  3.再者，原告既為合法考領汽車駕駛執照之人，有汽車車籍查
    詢資料及駕駛人基本資料為憑，其對上述規定應知之甚詳，
    並應確實遵守。是原告前揭所述，無非單方所執之詞，委無
    足取。綜上所述，被告依法裁處，應無違誤，原告之訴為無
    理由。
(二)聲明：原告之訴駁回。
四、爭點：
(一)被告認原告駕駛系爭汽車，於111年6月4日10時24分許，行
    經臺北市金山南路2段與愛國東路口時，先有「轉彎或變換
    車道不依標誌、標線、號誌指示」，再有「違反處罰條例之
    行為，拒絕停車接受稽查而逃逸」等違規行為，以原處分裁
    罰原告，是否均合法有據？
(二)原告主張其看到左轉箭頭綠燈亮起才左轉，否認有違規左轉
    之行為，並以其開過去後員警均沒有拿指揮棒，且當時原告
    以為員警手勢是叫其慢慢開走，並以警方未設置臨檢站或其
    他停車標示等情為由，訴請撤銷原處分，是否有理可採？
五、本院之判斷：
(一)前提事實：原告駕駛所有系爭汽車，於111年6月4日10時24
    分許，行經臺北市金山南路2段與愛國東路口時，先有「轉
    彎或變換車道不依標誌、標線、號誌指示」之違規行為，經
    舉發機關執勤員警親眼目睹並攔停原告，惟原告並無停車之
    意思而逃離現場規避執勤員警之稽查，而再有「違反處罰條
    例之行為，拒絕停車接受稽查而逃逸」之違規行為，執勤警
    員遂於111年6月4日填製本案二舉發通知單逕行舉發，皆記
    載應到案日期為111年7月19日前，並均於111年6月7日入案
    移送被告處理。原告雖於到案期限前之111年6月20日向被告
    提出申訴不服舉發，惟案經被告函請舉發機關查明原告陳述
    情節及違規當時情形後，仍認違規事實明確，被告為此乃以
    原處分，依道路交通管理處罰條例第48條第1項第2款規定，
    裁處原告罰鍰600元整，並記違規點數1點；復依道路交通管
    理處罰條例第60條第1項規定，裁處原告罰鍰2萬元整，並吊
    扣駕駛執照6個月等情，此有本案二舉發通知單暨合法送達
    證明、違規查詢報表、原告之申訴資料、臺北市政府警察局
    大安分局111年6月30日北市警安分交字第1113047189號函、
    原處分書二件、現場路況圖、舉發員警職務報告、採證照片
    、臺北市交通管制工程處111年8月25日北市交工控字第1113
    038803號函暨時相運作簡圖、系爭汽車車籍查詢、駕駛人基
    本資料、採證光碟等附卷可稽（見本院卷第55、57頁暨第63
    頁至第67頁、第61頁、第69頁及第71頁、第73頁至第74頁、
    第75頁及第97頁、第85頁及第133頁至第136頁、第87頁、第
    89頁至第92頁、第93頁至第94頁暨第95頁至第96頁、第99頁
    、第101頁、第103頁），核堪採認為真實。
(二)被告認原告駕駛系爭汽車，於111年6月4日10時24分許，行
    經臺北市金山南路2段與愛國東路口時，先有「轉彎或變換
    車道不依標誌、標線、號誌指示」，再有「違反處罰條例之
    行為，拒絕停車接受稽查而逃逸」等違規行為，以原處分裁
    罰原告，均核屬合法有據。
  1.應適用之法令：
 (1)按汽車行駛至交岔路口，其行進、轉彎，應遵守燈光號誌或
    交通指揮人員之指揮，遇有交通指揮人員指揮與燈光號誌並
    用時，以交通指揮人員之指揮為準。道路交通安全規則第10
    2條第1項第1款定有明文。次按汽車駕駛人轉彎或變換車道
    時，有不依標誌、標線、號誌指示者，處新臺幣六百元以上
    一千八百元以下罰鍰。道路交通管理處罰條例第48條第1項
    第2款亦有明定。
 (2)再按汽車駕駛人，駕駛汽車有違反本條例之行為，經交通勤
    務警察或依法令執行交通稽查任務人員制止時，不聽制止或
    拒絕停車接受稽查而逃逸者，除按各該條規定處罰外，處新
    臺幣 1萬元以上3萬元以下罰鍰，並吊扣其駕駛執照6個月；
    汽車駕駛人於五年內違反本項規定二次以上者，處新臺幣 3
    萬元罰鍰，並吊扣其駕駛執照 1年，道路交通管理處罰條例
    第60條第1項復有明文。
 (3)另按違反道路交通管理事件統一裁罰基準及處理細則第 1條
    規定：「本細則依道路交通管理處罰條例第92條第 4項規定
    訂定之」、第2條第 1項、第2項規定：「處理違反道路交通
    管理事件之程序及統一裁罰基準依本細則之規定辦理。前項
    統一裁罰基準，如附件違反道路交通管理事件統一裁罰基準
    表。」，核上開統一裁罰基準及處理細則之規定，就其立法
    目的及功能，乃為防止處罰機關枉縱或偏頗，依道路交通管
    理處罰條例第92條第 4項所授權交通部會同內政部訂定「違
    反道路交通管理事件統一裁罰基準及處理細則」及其附件「
    違反道路交通管理事件統一裁罰基準表」，用以維持裁罰之
    統一性與全國因違反道路交通管理事件受處罰民眾之公平，
    不因裁決人員不同，而生偏頗，寓有避免各監理機關於相同
    事件恣意為不同裁罰之功能，並非法所不許，於憲法上保障
    人民財產權之意旨並無牴觸（此並有改制前司法院大法官會
    議釋字第511號解釋意旨理由足資參照），並無違反法律保
    留原則。再依本件違規行為時點之違反道路交通管理事件統
    一裁罰基準表記載：①汽機車駕駛人違反道路交通管理處罰
    條例第48條第1項第2款規定（汽車駕駛人轉彎時，不依標誌
    、標線、號誌指示），於期限內繳納罰鍰或到案聽候裁決處
    罰者，應處罰鍰600元，並記違規點數1點；②駕駛人違反道
    路交通管理處罰條例第60條第1項規定（汽車駕駛人，駕駛
    汽車有違反本條例之行為，經交通勤務警察或依法令執行交
    通稽查任務人員制止時，不聽制止或拒絕停車接受稽查而逃
    逸者），於期限內繳納或到案聽候裁決者，處罰鍰20,000元
    ，並吊扣其駕駛執照6個月。核上開規定，既係基於母法之
    授權而為訂定，且就違反道路交通管理事件統一裁罰基準及
    處理細則附件所示統一裁罰基準表中有關道路交通管理處罰
    條例第48條第1項第2款係以是否於期限內繳納或到案聽候裁
    決等，作不同罰鍰標準；另同條例第60條第1項則以機車、
    大型重型機車及汽車、五年內違反本項規定二次以上及是否
    於期限內繳納或到案聽候裁決等，作不同罰鍰標準，其等衍
    生交通秩序危害，既不相同，分別處以不同之罰鍰，符合相
    同事件相同處理，不同事件不同處理之平等原則。），並未
    牴觸母法，是被告自得依此基準而為裁罰。
  2.經查，本件舉發員警於111年6月4日時擔服易肇事路取締重
    大違規勤務，在愛國東路、金山南路口發現原告駕駛系爭汽
    車於當日10時24分許，在愛國東路（西轉北方向）左轉於金
    山南路時，未依號誌指示搶先左轉，當下已明確攔停該車並
    示意停靠路邊，該車假意停靠路邊後，趁舉發員警在跟其他
    違規車解釋說明時將系爭汽車駛離等情，業據舉發員警職務
    報告所載綦詳（見本院卷第87頁），核與本院卷第73頁所附
    之臺北市政府警察局大安分局111年6月30日北市警安分交字
    第1113047189號函文說明二所載：「……經再次審視舉發影像
    連續畫面，TDP-2780號車確實於違規時、地『未依號誌指示
    左轉、拒絕停車接受稽查而逃逸』，違規事證明確，依法舉
    發尚無違誤。」等語大致相符，由此可見本件舉發經過情形
    為執勤員警當時確實有目睹原告所駕駛之系爭汽車有不依號
    誌指示違規左轉之行為，始予以攔查，然原告竟未接受稽查
    而駛離現場，乃予以舉發，核先敘明。
  3.復參酌臺北市交通管制工程處111年8月25日北市交工控字第
    1113038803號函文說明二所記載：「查旨揭路口號誌於111
    年6月4日無故障報修紀錄，當日7時至23時號誌預設採4時相
    運作，週期150秒。(一)第1時相為金山南路南北向車輛直行
    及右轉暨東西側行人通行65秒（含黃燈3秒、全紅3秒、行人
    閃燈20秒及行人紅燈3秒）。(二)第2時相為金山南路南北向
    車輛左轉及愛國東路西往東車輛右轉22秒（含黃燈3秒、全
    紅3秒、行人閃燈7秒及行人紅燈3秒）。(三)第3時相為愛國
    東路西往東車輛直行及右轉、東往西車輛通行暨南北側行人
    通行38秒（含黃燈3秒、全紅2秒、行人閃燈18秒及行人紅燈
    3秒）。(四)第4時相為愛國東路西往東車輛左轉、直行、右
    轉及金山南路北往南車輛右轉暨南側行人通行25秒（含黃燈
    3秒、全紅2秒、行人閃燈7秒及行人紅燈3秒）。」（見本院
    卷第93頁），並對照所附之時相運作簡圖（見本院卷第95頁
    至第96頁）以觀，可知舉發違規路口在第3時相之情形下，
    金山南路之路口號誌是雙向紅燈之狀態，換言之，在舉發違
    規路口之4個時相中，第3時相是唯一金山南路不論由北往南
    之車輛，抑或是由南往北之車輛均是無法前行而處於停等紅
    燈之狀態，並且此時亦是行駛愛國東路由東往西之車輛唯一
    可以往前行駛之時段，而行駛愛國東路由西往東之車輛此時
    依第3時相之號誌，僅可往前直行或是右轉金山南路，但不
    可左轉金山南路。而查，本院於111年10月27日言詞辯論期
    日時，經當庭勘驗證人黃宣桓所庭呈之路口監視器採證光碟
    ，其勘驗結果為：「⑴檔案名稱：【LCDB017-01】：畫面顯
    示為金山南路與愛國東路之十字路口，金山南路由北往南可
    看到金山南路上有三車道，最外側車道地面上有右轉之白色
    標線，最內側則為左轉專用道，都見到該三車道上均有車子
    暫停在停止線上，在該金山南路車道均暫停期間，該金山南
    路之對向車道在畫面撥放時間0000-00-00 00:22:49-50出現
    第一台休旅車，0000-00-00 00:22:53出現第二台小客車(賓
    士車)，在0000-00-00 00:22:55則發現第三部藍色小客車出
    現在畫面跟隨該賓士車後面，在0000-00-00 00:22:57畫面
    則出現第四部車跟隨在該藍色小客車後面，在0000-00-00 0
    0:23:03則出現原告系爭黃色計程車，接下來在畫面0000-00
    -00 00:23:04則見前面藍色小客車及第四部車緩慢往路邊靠
    停，系爭計程車則仍然往前行駛。畫面撥放結束則見第四部
    車停在路邊而原告系爭計程車則往前行駛而消失在畫面。⑵
    【檔案名稱：OCDB016-02】：畫面顯示右上角為愛國東路由
    西向東之方向之車道，該愛國東路由西往東車輛均暫停，在
    0000-00-00 00:22:30時見愛國東路由西往東之最內側左轉
    車道第一台車緩慢打方向燈左轉移動，一直到畫面0000-00-
    00 00:22:44該第一台緩慢打方向燈左轉移動之車輛則超越
    行駛線及斑馬線進入路口停等尚未左轉，直到在0000-00-00
     00:22:45第一台車在繼續前行完成左轉，第二台賓士車則
    在亦陸續左轉，在0000-00-00 00:22:50時完成左轉，第三
    台藍色自小客車則在0000-00-00 00:22:51-52時亦左轉完成
    ，接下來在該藍色小客車後面之自小客車，亦在0000-00-00
     00:22:53-54時左轉完成，在畫面顯示時間0000-00-00 00:
    22:55見原告系爭計程車出現在畫面尚未抵達路口停止線及
    畫面在0000-00-00 00:22:56原告系爭計程車抵達路口停止
    線，並於在0000-00-00 00:22:56到在0000-00-00 00:23:00
    原告計程車則完成左轉，錄影畫面即看不到原告計程車。同
    時在系爭畫面在0000-00-00 00:22:58時該愛國東路由東往
    西則出現一位女生騎摩托車出現在畫面，此時原告系爭計程
    車則已超越停止線往左行駛，該機車則繼續行駛於在0000-0
    0-00 00:23:02右轉往金山南路離去。」(見本院卷第235頁
    至第237頁)。則由上開採證光碟之檔案名稱【LCDB017-01】
    之錄影畫面可知，在原告所駕駛之系爭汽車尚未由愛國東路
    左轉金山南路時，行駛在金山南路之三線車道之車輛均早已
    在停止線前停等，此時雖未看見該路口之號誌燈狀態為何，
    然從金山南路上之三線車道之車輛均在停等以觀，即可推知
    當時舉發違規路口之號誌燈應屬第3時相之狀態，換言之，
    依臺北市交通管制工程處111年8月25日北市交工控字第1113
    038803號函文說明二之前揭說明可知，愛國東路此時之號誌
    燈狀態應為由西向東之號誌為直行箭頭綠燈及右轉箭頭綠燈
    ，而由東向西之號誌則為綠燈之狀態，此亦可對照上開採證
    光碟之【檔案名稱：OCDB016-02】之錄影畫面內，當原告所
    駕駛之系爭汽車由愛國東路往金山南路左轉行駛完成後，此
    時仍可見有一輛機車沿愛國東路由東往西行駛出現進入舉發
    違規路口，更可證明當原告違規左轉後，該舉發違規之路口
    號誌仍為第3時相之狀態，即行駛愛國東路由西往東之車輛
    此時依第3時相之號誌，僅可往前直行或是右轉金山南路，
    不可左轉金山南路。準此足認，原告駕駛系爭汽車，於111
    年6月4日10時24分許，行經臺北市金山南路2段與愛國東路
    口時，確實有「轉彎或變換車道不依標誌、標線、號誌指示
    」之違規行為無誤，被告據此以原處分（即111年7月8日新
    北裁催字第48-AFU601956號裁決部分）裁罰原告，即核屬於
    法有據。
　4.此外，另觀諸本院依職權所擷取被告答辯狀檢送之採證光碟
    內播放檔案名稱【000000000CZ00000000000000000.MP4】之
    員警密錄器採證照片（見本院卷第137頁至第179頁）所示，
    可知於照片顯示時間2023/06/04 10:19:34至10:19:57時（
    見本院卷第137頁至第143頁），見原告駕駛系爭汽車由愛國
    東路違規左轉金山南路後，旋即遭站立在中間車道執勤之員
    警所攔查，並且示意原告車輛靠邊停車，而原告亦駕駛系爭
    汽車往右靠邊行駛，嗣於照片顯示時間2023/06/04 10:19:5
    9至10:20:02時（見本院卷第147頁至第153頁），亦見另一
    位在外側車道執勤之員警右手持指揮棒示意原告車輛靠邊停
    車稽查，隨後，原告即駕駛系爭汽車從該員警面前行駛而過
    ，並於照片顯示時間2023/06/04 10:20:03至10:20:12時（
    見本院卷第155頁至第171頁），遂見原告駕駛系爭汽車臨時
    停在一輛深色休旅車前之路邊，然於照片顯示時間2023/06/
    04 10:20:13至10:20:19時（見本院卷第173頁至第179頁）
    ，卻見原告趁執勤員警先對其他遭攔查之其他車輛進行稽查
    之時，駕駛系爭汽車駛離現場，而未遵執勤員警之指示接受
    稽查等情，核此情節即與上開舉發員警職務報告所載，互核
    相符，亦證被告認原告駕駛系爭汽車，於111年6月4日10時2
    4分許，行經臺北市金山南路2段與愛國東路口時，再有「違
    反處罰條例之行為，拒絕停車接受稽查而逃逸」之違規行為
    ，是以，被告據此再以原處分（即111年8月4日新北裁催字
    第48-AFU601957號裁決部分）裁罰原告，亦核屬合法有憑。
(三)原告主張其看到左轉箭頭綠燈亮起才左轉，否認有違規左轉
    之行為，並以其開過去後員警均沒有拿指揮棒，且當時原告
    以為員警手勢是叫其慢慢開走，並以警方未設置臨檢站或其
    他停車標示等情為由，訴請撤銷原處分，均屬無理難採。
　1.查，原告雖主張其看到左轉箭頭綠燈亮起才左轉，否認有本
    案違規左轉之行為。惟查，經本院111年10月27日言詞辯論
    期日時通知本件舉發員警即證人黃宣桓到院具結證述其當時
    是在系爭汽車左轉金山南路後，大概約幾公尺的地方，有看
    到系爭計程車從愛國東路要左轉金山南路口的交通號誌嗎?
    而證人黃宣桓則證稱：大約在左轉金山南路路口20-30公尺
    處，伊看的見是其所在前面金山南路由北往南往其這邊開的
    交通號誌，箭頭右轉號誌綠燈尚未開啟，箭頭右轉燈尚未開
    啟就代表愛國東路西往東左轉金山南路往北的號誌燈尚未開
    啟等語（見本院卷第238頁），核此證人員警黃宣桓之上開
    證述內容可知，雖其舉發當時未見原告駕駛系爭汽車之行向
    號誌燈狀態為何，然證人黃宣恒係就所目睹之金山南路由北
    往南之號誌燈尚未出現右轉箭頭綠燈，用以判斷原告系爭汽
    車行向從愛國東路由西往東之號誌燈亦非左轉箭頭綠燈，此
    從臺北市交通管制工程處111年8月25日北市交工控字第1113
    038803號函文說明二、(四)所記載：「查(四)第4時相為愛
    國東路西往東車輛『左轉』、直行、右轉及金山南路北往南車
    輛『右轉』暨南側行人通行25秒（含黃燈3秒、全紅2秒、行人
    閃燈7秒及行人紅燈3秒）。」（此函文即說明愛國東路西往
    東之『左轉』箭頭綠燈號誌與金山南路北往南之『右轉』箭頭綠
    燈號誌，乃是同步顯示），可推知證人即舉發員警所證「伊
    看的見是其所在前面金山南路由北往南往其這邊開的交通號
    誌，箭頭右轉號誌綠燈尚未開啟，箭頭右轉燈尚未開啟就代
    表愛國東路西往東左轉金山南路往北的號誌燈尚未開啟等語
    」，應屬正確無誤，從而證人黃宣桓目睹當下之金山南路與
    愛國東路之路口號誌時相應屬第3時相，在此時相之愛國東
    路號誌為由西向東之號誌為直行箭頭綠燈及右轉箭頭綠燈，
    而由東向西之號誌則為綠燈之狀態，據此，足認原告駕駛系
    爭汽車由愛國東路左轉金山南路，其號誌乃非左轉箭頭綠燈
    ，是認原告上開主張，乃與事實不符，難以採信。
　2.至於原告雖另主張其開過去後二位員警都沒有拿指揮棒，且
    當時原告以為員警手勢是叫其慢慢開走，並以警方未設置臨
    檢站或其他停車標示等情為由為辯。然查:
　⑴依本院擷取被告答辯狀所檢送之採證光碟所播放員警密錄器
    錄影畫面之員警密錄器採證照片即本院卷第147頁、第149頁
    、第205頁、第207頁、第209頁所附之照片所示，均可見舉
    發當時現場執勤之二位員警皆以手持之指揮棒朝原告駕駛之
    系爭汽車指示靠路邊停車稽查，而原告嗣後亦有在路邊停車
    等待執勤員警之稽查(此部分則可參酌本院卷第159頁至第16
    3頁及第169頁至第171頁所附之員警密錄器採證照片），即
    可自明。則衡諸常情，倘若原告確實以為執勤員警以手勢指
    示其緩慢駛離現場，則原告又為何駕駛系爭汽車臨時停車在
    路邊，是以，原告上開所稱其開過去後二位員警都沒有拿指
    揮棒，而當時原告以為員警手勢是叫其慢慢開走等情，顯非
    真實，並不可採。
　⑵至於原告以警方未設置臨檢站或其他停車標示為質疑乙節。
    按警察職權行駛法第8條第1項規定：「警察對於已發生危害
    或依客觀合理判斷易生危害之交通工具，得予以攔停並採行
    下列措施：一、要求駕駛人或乘客出示相關證件或查證其身
    分。二、檢查引擎、車身號碼或其他足資識別之特徵。三、
    要求駕駛人接受酒精濃度測試之檢定。」，可知員警執勤時
    倘若發現有已生危害之車輛，自得立即予以攔停並請求車輛
    駕駛人出示相關證件，以查驗其身分。而查，依舉發員警職
    務報告（見本院卷第87頁）所載內容，可知舉發員警當時既
    已確實目睹本件系爭汽車未依號誌指示搶先左轉違規，即可
    判斷該系爭汽車乃屬已生危害之交通工具，則縱使當時現場
    警方未設有臨檢站或其他停車標示，然舉發員警所為之攔查
    措施，仍屬合法妥適之職務行為。如此，原告此部分主張，
    自難採為對其有利之斟酌。
(四)本件判決事證已臻明確，兩造其餘攻擊防禦方法及訴訟資料
    ，經本院審核後，或與本案爭點無涉，或對於本件判決結果
    不生影響，爰無庸一一再加論述，爰併敘明。
(五)本件第一審裁判費新臺幣300元，應由敗訴之原告負擔，所
    以確定如主文第2項所示。
六、結論：原處分均無違誤，原告訴請撤銷為無理由，均應予駁
    回。
中　　華　　民　　國　　111 　年　　11　　月　　17　　日
                  行政訴訟庭  法  官  楊志勇
上為正本係照原本作成。
如不服本判決，應於判決送達後20日內，向本院提出上訴狀，上
訴狀並應記載上訴理由，表明關於原判決所違背之法令及其具體
內容或依訴訟資料可認為原判決有違背法令之具體事實，並繳納
上訴費新臺幣750元。 其未表明上訴理由者，應於提出上訴後20
日內向本院補提理由書（上訴狀及上訴理由書均須按他造人數附
繕本），如逾期未提出上訴理由書者，本院毋庸再命補正，由本
院逕以裁定駁回上訴。
                              書記官  李懿淳
中　　華　　民　　國　　111 　年　　11　　月　　17　　日